臺灣新北地方法院刑事判決
                                   111年度審交易字第74號
公  訴  人  臺灣新北地方檢察署檢察官
被      告  曾睿彬




上列被告因過失傷害案件，經檢察官提起公訴（110年度偵字第2
0486號），被告於準備程序中就被訴事實為有罪之陳述，經本院
裁定進行簡式審判程序並判決如下：
    主  文
曾睿彬汽車駕駛人，無駕駛執照駕車，因而犯過失傷害罪，處拘
役肆拾日，如易科罰金，以新臺幣壹仟元折算壹日。
    事實及理由
一、本件犯罪事實及證據，除犯罪事實欄一第1至2行「車牌號碼
    000-0000號」應更正為「車牌號碼000-0000號」；第5至6行
    「而依當時夜間有照明、柏油路面」應更正為「而依當時天
    候雨、夜間有照明、柏油路面濕潤」；證據部分另補充「被
    告曾睿彬於本院準備程序及審理中之自白」、「證號查詢汽
    車、機車駕駛人、車號查詢汽車、機車車籍各2份、道路交
    通事故談話紀錄表2份、道路交通事故肇事人自首情形記錄
    表1份」外，其餘均引用如附件起訴書之記載。
二、按汽車駕駛人，無駕駛執照駕車、酒醉駕車、吸食毒品或迷
    幻藥駕車、行駛人行道或行經行人穿越道不依規定讓行人優
    先通行，因而致人受傷或死亡，依法應負刑事責任者，加重
    其刑至二分之一，道路交通管理處罰條例第86條第1項定有
    明文。又按刑法總則之加重，係概括性之規定，所有罪名均
    一體適用；刑法分則之加重，係就犯罪類型變更之個別犯罪
    行為予以加重，成為另一獨立之罪名；道路交通管理處罰條
    例第86條第1項關於汽車駕駛人，無駕駛執照駕車、酒醉駕
    車、吸食毒品或迷幻藥駕車、行駛人行道或行經行人穿越道
    不依規定讓行人優先通行，因而致人受傷或死亡，依法應負
    刑事責任者，加重其刑至2分之1之規定，係就刑法第284條
    第1項之過失傷害（及致重傷）罪之基本犯罪類型，對於加
    害人為汽車駕駛人，於從事駕駛汽車之特定行為時，或於行
    駛人行道、行經行人穿越道之特定地點，不依規定讓行人優
    先通行，因而致人受傷或死亡之特殊行為要件予以加重處罰
    ，已就原犯罪類型變更之個別犯罪行為予以加重，而成另1
    獨立之罪名，自屬刑法分則加重之性質（最高法院92年度第
    1次刑事庭會議決議、99年度台非字第198號判決意旨參照）
    。
三、核被告曾睿彬所為，係犯道路交通管理處罰條例第86條第1
    項、刑法第284條前段之汽車駕駛人無駕駛執照駕車，因而
    犯過失傷害罪。又被告無駕駛執照駕車，致告訴人曾偉誠受
    傷，依法應負刑事責任，其所犯過失傷害罪部分應依道路交
    通管理處罰條例第86條第1項之規定，加重其刑。再被告肇
    事後，於其犯罪未經有偵查犯罪職權之公務員發覺前，即向
    前往現場處理之警員坦承為肇事人而接受裁判，此有道路交
    通事故肇事人自首情形記錄表1份在卷可稽（見偵卷第75頁
    ），核被告所為符合自首之要件，爰依刑法第62條前段之規
    定減輕其刑，並依法先加而後減之。
四、爰審酌被告未領有汽車駕駛執照，本應不得駕駛車輛參與道
    路交通，竟仍駕車上路，已屬非是，其自應更加小心謹慎以
    維自身及他人之安全，詎疏未注意車輛行經交岔路口，轉彎
    車應讓直行車先行，貿然左轉，因而肇事致告訴人受有如附
    件起訴書所示之傷害，其違反注意義務之程度非輕，應予非
    難，兼衡被告之素行（見本院卷附臺灣高等法院被告前案紀
    錄表1份）、高職肄業之智識程度（見本院卷附被告個人戶
    籍資料查詢結果1紙）、月薪約新臺幣2萬元、告訴人之傷勢
    ，及被告犯後於本院審理中坦承犯行，惟迄今未能取得告訴
    人之諒解或達成和解等一切情狀，量處如主文所示之刑，並
    諭知易科罰金之折算標準，以資懲儆。
據上論斷，應依刑事訴訟法第273條之1第1項、第299條第1項前
段、第310條之2、第454條第2項，判決如主文。
本案經檢察官黃筵銘偵查起訴，由檢察官高智美到庭執行公訴。
中    華    民    國    111   年    4     月    14    日
                  刑事第二十三庭  法  官  傅明華
上列正本證明與原本無異。
如不服本判決，應於判決送達後20日內敘明上訴理由，向本院提
出上訴狀 (應附繕本) ，上訴於臺灣高等法院。其未敘述上訴理
由者，應於上訴期間屆滿後20日內向本院補提理由書「切勿逕送
上級法院」。
                                  書記官　盧姿妤
中　　華　　民　　國　　111 　年　　4 　　月　　21　　日
附本案論罪科刑法條全文：
中華民國刑法第284條
因過失傷害人者，處 1 年以下有期徒刑、拘役或 10 萬元以下
罰金；致重傷者，處 3 年以下有期徒刑、拘役或 30 萬元以下
罰金。
道路交通管理處罰條例第86條：
汽車駕駛人，無駕駛執照駕車、酒醉駕車、吸食毒品或迷幻藥駕
車、行駛人行道或行經行人穿越道不依規定讓行人優先通行，因
而致人受傷或死亡，依法應負刑事責任者，加重其刑至二分之一
。
汽車駕駛人，在快車道依規定駕車行駛，因行人或慢車不依規定
，擅自進入快車道，而致人受傷或死亡，依法應負刑事責任者，
減輕其刑。
--------------------------------------------------------
附件：
臺灣新北地方檢察署檢察官起訴書
                                    110年度偵字第20486號
　　被　　　告　曾睿彬　男　19歲（民國00年0月00日生）
　　　　　　　　　　　　住臺北市○○區○○路0段000巷00弄
　　　　　　　　　　　　0號4樓
　　　　　　　　　　　　居新北市○○區○○○路0段000號2
　　　　　　　　　　　　樓
　　　　　　　　　　　　國民身分證統一編號：Z000000000號
上列被告因過失傷害案件，業經偵查終結，認應提起公訴，茲將
犯罪事實及證據並所犯法條分敘如下：
　　　　犯罪事實
一、曾睿彬於民國109年12月16日22時10分許，無照駕駛車牌號
    碼000-0000號自用小客車，沿新北市三重區自強路3段往自
    強路2段方向行駛，嗣行經上開路段與忠孝路1段之交岔路口
    時，本應注意轉彎車應讓直行車先行，並隨時採取必要之安
    全措施，以避免危害之發生，而依當時夜間有照明、柏油路
    面、無缺陷及障礙物、視距良好，並無不能注意之情事，竟
    疏未注意及此，即貿然左轉忠孝路1段，適曾偉誠騎乘車牌
    號碼000-000號普通重型機車，沿新北市三重區自強路2段往
    自強路3段行駛至該處，為閃避曾睿彬上揭自用小客車，緊
    急煞車因而人車倒地，並受有右側膝部擦傷、右側手肘擦傷
    、右側踝部擦傷、右側足部擦傷、右側手部挫傷等傷害。
二、案經曾偉誠訴由新北市政府警察局三重分局報告偵辦。
　　　　證據並所犯法條
一、證據清單及待證事實：
編號 證據名稱 待證事實 1 被告曾睿彬之供述 被告堅詞否認有何過失傷害犯行，辯稱：伊當時要左轉，先看對向車道，沒有見到告訴人曾偉誠，行駛至對向車道時，告訴人車輛已經在伊右前方距離約1公尺，伊有煞住，係因告訴人車速太快，急煞後摔倒云云。 2 告訴人曾偉誠於警詢及偵查中之指訴 證明全部犯罪事實。 3 新北市政府警察局三重分局道路交通事故現場圖、道路交通事故調查報告表(一）、（二）、新北市政府警察局舉發違反道路交通管理事件通知單、新北市政府警察局道路交通事故初步分析研判表各1份、現場及車損照片14張 、監視器影像畫面翻拍照片6張、監視器影像畫面光碟1片 證明被告無照駕駛上揭自用小客車，左轉彎未讓直行車先行 ，致發生本件交通事故之事實 。   4 新北市立聯合醫院乙種診斷書1份 證明告訴人因本件交通事故，受有犯罪事實欄所載傷害之事實。 
二、核被告所為，係犯刑法第284條前段之過失傷害罪嫌。又被
    吿無照駕駛肇事致人受傷，請依道路交通處罰條例第86條第
    1項規定，加重其刑。
三、依刑事訴訟法第251條第1項提起公訴。
　　此　致
臺灣新北地方法院
中　　華　　民　　國　 110　　年　　12　　月　　17　　日
　　　　　　　　　　　　　　　檢　察　官  黃筵銘